---
title: <div align="center">**Atividade 3 - Procurando o Nemo**
author: <div align="center"> Vitor Figueira Arueira
output: html_document
---

### Carregando pacotes

```{r pacotes}
library(tidyverse)
library(rgbif)
library(robis)
library(dplyr)
library(bdc)
library(CoordinateCleaner)
library(ggmap)
library(maps)
library(mapdata)
library(leaflet)
```

## GBIF

### Baixando dados da plataforma GBIF

```{r dados nemo}
# baixar ocorrencias
nemo_gbif <- occ_data(scientificName = "Amphiprion ocellaris", 
                      hasCoordinate = TRUE,
                      hasGeospatialIssue=FALSE)
```

#### Checando dados obtidos

```{r descr dados}

# dimensoes
dim(nemo_gbif)


dim(nemo_gbif$data)

# checar campos
nemo_gbif$data %>% names


gbif_issues()
```

### Checando problemas por partes

```{r probl}
# checar problemas reportados
issues_gbif <- nemo_gbif$data$issues %>% 
  unique() %>% 
  strsplit(., "[,]") %>% 
  unlist()

gbif_issues() %>% 
  data.frame() %>% 
  filter(code %in% issues_gbif)
```

### Selecionando variáveis importantes

```{r var}
nemo_gbif1 <- nemo_gbif$data %>%
  dplyr::select(scientificName, acceptedScientificName, decimalLatitude, decimalLongitude,
                issues, basisOfRecord, waterBody, occurrenceStatus, rightsHolder, 
                datasetName, recordedBy, locality) 
```

### Checando ocorrências e valores únicos

```{r ocur uni val}
nemo_gbif1 <- nemo_gbif1 %>% 
  distinct() 

# checar niveis dos fatores
lapply(nemo_gbif1, unique)
```

### Checando problemas não reportados automaticamente pelo algorítimo do banco de dados

```{r n repor probl}
# checar coordenadas válidas
check_pf <- 
  bdc::bdc_coordinates_outOfRange(
    data = nemo_gbif1,
    lat = "decimalLatitude",
    lon = "decimalLongitude")

# Coordenadas próximas a capitais
cl <- nemo_gbif1 %>%
  select(acceptedScientificName, decimalLatitude, decimalLongitude) %>%
  rename(decimallongitude = decimalLongitude,
         decimallatitude = decimalLatitude,
         scientificName = acceptedScientificName) %>% 
  as_tibble() %>% 
  mutate(val = cc_val(., value = "flagged"),
         sea = cc_sea(., value = "flagged"),
         capital = cc_cap(., value = "flagged"))
```

### Checando no mapa se está tudo OK

```{r map flags}
# Capitais
cl %>% 
  rename(decimalLongitude = decimallongitude,
         decimalLatitude = decimallatitude) %>% 
  bdc::bdc_quickmap(., col_to_map = "capital")  

# Mares
cl %>% 
  rename(decimalLongitude = decimallongitude,
         decimalLatitude = decimallatitude) %>% 
  bdc::bdc_quickmap(., col_to_map = "sea")
```

### Investigando níveis suspeitos

```{r susp}
nemo_gbif1 %>% 
  distinct(waterBody) %>% 
  pull()
```

### Conferindo onde estão situadas as ocorrências

```{r ocur hist}
nemo_gbif1 %>%
  group_by(waterBody) %>% 
  summarise(occ = length(scientificName)) %>% 
  ggplot(aes(occ, y=waterBody)) +
  geom_bar(stat = 'identity') 
```

Nota: não foi possível realizar a conferência com profundidade para esta espécie, também não foi necessárias exclusões pois a região geográfica foi condizente.

### Mapa final de registros

```{pontos, echo=FALSE}
# checar pontos
world <- map_data('world')

ggplot() +
  geom_polygon(data = world, aes(x = long, y = lat, group = group)) +
  coord_fixed() +
  theme_classic() +
  geom_point(data = nemo_gbif, aes(x = decimalLongitude, y = decimalLatitude),
             color = "red") +
  labs(x = "longitude", y = "latitude", title = expression(italic("Amphiprion ocellaris")))
```

![](pontos1)

## OBIS

### Carregando dados OBIS

```{r data obis}
nemo_obis <- robis::occurrence("Amphiprion ocellaris")
```

### checando dados

```{r check data}
# checar dados
names(nemo_obis)


nemo_obis1 <- nemo_obis %>% 
  dplyr::select(scientificName, decimalLatitude, decimalLongitude, bathymetry,
                flags, waterBody, basisOfRecord, occurrenceStatus, rightsHolder, 
                datasetName, recordedBy, locality, habitat) %>% 
  distinct()

# check problemas reportados (flags)
nemo_obis1 %>% 
  distinct(flags)


# check NA em datasetName
nemo_obis1 %>% 
  filter(!flags %in% c("no_depth,on_land", "on_land",
                       "on_land,depth_exceeds_bath", "depth_exceeds_bath,on_land"),
         is.na(datasetName)) %>% 
  distinct(waterBody)
# checar niveis
nemo_obis1 %>% 
  filter(!flags %in% c("no_depth,on_land", "on_land",
                       "on_land,depth_exceeds_bath", "depth_exceeds_bath,on_land"),
         !is.na(datasetName),
         !waterBody %in% c("North America", "North America Atlantic", "atlantique")) %>% 
  lapply(., unique)
# ok
nemo_obis_ok <- nemo_obis1 %>% 
  filter(!flags %in% c("no_depth,on_land", "on_land",
                       "on_land,depth_exceeds_bath", "depth_exceeds_bath,on_land"),
         !is.na(datasetName),
         !waterBody %in% c("North America", "North America Atlantic", "atlantique", NA)) 

```

### Plotando mapa para verificar ocorrências

```{plot map obis}
ggplot() +   
  geom_polygon(data = world, aes(x = long, y = lat, group = group)) +
  coord_fixed() +   theme_classic() +
  geom_point(data = nemo_obis_ok, aes(x = decimalLongitude, 
                                      y = decimalLatitude, color = waterBody)) +
  labs(x = "longitude", y = "latitude", title = expression(italic("Amphiprion ocellaris")))
```
![](ponto2)

### Juntando dados de ambos os bancos (GBIF e OBIS)

```{junt data}
setdiff(names(nemo_gbif), names(nemo_obis))

setdiff(names(nemo_obis), names(nemo_gbif))



all_data <- bind_rows(nemo_gbif %>% 
                        mutate(repo = paste0("gbif", row.names(.))), 
                      nemo_obis_ok %>% 
                        mutate(repo = paste0("obis", row.names(.)))) %>%
  column_to_rownames("repo") %>% 
  dplyr::select(decimalLongitude, decimalLatitude) %>% 
  distinct() %>% 
  rownames_to_column("occ") %>% 
  separate(col = "occ", into = c("datasetName", "rn"), sep = 4) %>%
  mutate(scientificName = "Amphiprion ocellaris") %>% 
  dplyr::select(-rn)
```

### Plot final

```{map fin}
ggplot() +
  geom_polygon(data = world, aes(x = long, y = lat, group = group)) +
  coord_fixed() +
  theme_classic() +
  geom_point(data = all_data, aes(x = decimalLongitude,
                                  y = decimalLatitude, color = datasetName)) +
  #theme(legend.title = element_blank()) +
  labs(x = "longitude", y = "latitude", title = expression(italic("Amphiprion ocellaris")))
```
![](ponto3)


### Criando arquivo com dados em conjunto

```{csv arq}
write.csv(all_data, "occ_GBIF-OBIS_par_hepa.csv", row.names = FALSE)
```


### Gráficos interativos

#### Preparando dados

```{r}
# ocorrencias
nemo_gbif <- occ_data(scientificName = "Amphiprion ocellaris", 
                        hasCoordinate = TRUE,
                        hasGeospatialIssue = FALSE)
# checar issues
issues_gbif <- nemo_gbif$data$issues %>% 
  unique() %>% 
  strsplit(., "[,]") %>% 
  unlist()

gbif_issues() %>% 
  data.frame() %>% 
  filter(code %in% issues_gbif)

nemo <- nemo_gbif$data %>%
  dplyr::select(scientificName, decimalLatitude, decimalLongitude) %>% 
  distinct()
```


#### Plotando mapas

```{r graf int}
nemo %>% 
  leaflet() %>% 
  addTiles() %>% 
  addMarkers(~decimalLongitude,
             ~decimalLatitude)
```

```{r int}
library(plotly)
nemo %>% 
  mutate(lat = round(decimalLatitude)) %>% 
  group_by(lat, scientificName) %>%
  summarise(occ = length(scientificName)) %>%
  ggplot(aes(y = occ, x = lat, color = scientificName)) +
  geom_point() +
  geom_smooth() +
  theme_classic() +
  labs(x = "latitude", y = 'ocorrências')
```
